最高法院刑事判決　　　　　　　　　 111年度台上字第1155號
上　訴　人　李武雄
上列上訴人因違反毒品危害防制條例案件，不服臺灣高等法院中
華民國110 年9月30日第二審判決（110年度上訴字第1029號，起
訴案號：臺灣士林地方檢察署109年度偵字第1287、5904號，109
年度毒偵字第359號），提起上訴，本院判決如下：
    主  文
上訴駁回。
    理  由
一、按刑事訴訟法第377 條規定，上訴於第三審法院，非以判決
    違背法令為理由，不得為之。是提起第三審上訴，應以原判
    決違背法令為理由，係屬法定要件。如果上訴理由書狀並未
    依據卷內訴訟資料，具體指摘原判決不適用何種法則或如何
    適用不當，或所指摘原判決違法情事，顯與法律規定得為第
    三審上訴理由之違法情形，不相適合時，均應認其上訴為違
    背法律上之程式，予以駁回。
二、本件原審審理結果，認定上訴人李武雄（被訴販賣第二級毒
    品部分無罪確定）有其事實所載違反毒品危害防制條例之犯
    行明確，因而維持第一審變更起訴法條，論處其持有第二級
    毒品純質淨重20公克以上（累犯）罪刑及諭知沒收銷燬之判
    決，駁回其在第二審之上訴，已詳敘其調查取捨證據之結果
    ，及憑以認定犯罪事實之心證理由。而刑之量定，係實體法
    上賦予法院得依職權自由裁量之事項，苟已以行為人之責任
    為基礎，並斟酌刑法第57條各款所列情狀，在法定刑度內，
    酌量科刑，無偏執一端，致明顯失出失入情形，即不得任意
    指摘為違法。又應否依刑法第59條酌量減輕其刑，乃屬法院
    有權斟酌決定，故未酌減其刑，既不違背法令，亦不得執為
    提起第三審上訴之理由。原判決綜合審酌刑法第57條科刑等
    一切情狀，依累犯規定加重其刑，並記明上訴人所犯情狀無
    可憫恕之事由，難認有何特殊之原因或環境等，在客觀上足
    以引起一般同情之處，不符刑法第59條酌減之理由，在罪責
    原則下適正行使其量刑之裁量權，維持第一審所為有期徒刑
    2年4月，核其量定之刑罰，已兼顧相關有利與不利之科刑資
    料，客觀上並未逾越法定刑度，核無濫用裁量權限之情形存
    在。上訴意旨以其最初僅為警查獲隨身攜帶之甲基安非他命
    18包約300 公克，因基於悔悟之心，乃主動交付警方甲基安
    非他命約400 公克，阻斷毒品之流通，屬於良善行為及事實
    ，基於毒品危害防制條例第1 條之立法目的及精神，其犯罪
    情狀顯可憫恕，原判決以扣案全部之甲基安非他命籠統量刑
    ，未依刑法第59條酌減為違法等語，係就原審已經明白論斷
    之事項及量刑裁量權之合法行使，徒憑己見，任意指摘，難
    認係適法之上訴第三審理由，其上訴違背法律上之程式，應
    予駁回。又本件既從程序上駁回上訴人之上訴，其請求本院
    為有利於上訴人之判決，自無從審酌，附此敘明。
據上論結，應依刑事訴訟法第395條前段，判決如主文。
中    華    民    國   111    年    3     月    23    日
                  刑事第九庭審判長法  官  段  景  榕  
                                  法  官  楊  力  進  
                                  法  官  汪  梅  芬  
                                  法  官  宋  松  璟  
                                  法  官  鄧  振  球  
本件正本證明與原本無異
                                  書記官
中    華    民    國   111    年    3     月    31    日